# 优先清算权的考虑

提问人：wx_617f62019f49 时间：2021-11-29 10:43:39
如果A公司投资B公司，持股比例和表决权比例均为30%。双方在《股东协议》中明确优先清算权和优先分配权如下：
优先清算权：清算时，公司财产在分别支付清算费用、职工的工资、社会保险费用和法定补偿金，缴纳所欠税款，清偿公司债务后的剩余财产（以下称“可分配财产”），A投资人应优先于现有股东获得优先分配额，即A投资人实际支付的对价×（1+10%×D/365）+A投资人股权对应的所有未分配利润。优先分配权：如果股东会和董事会宣布派发股息/红利，A投资人有权优先于其他股东获得每年不少于Ａ投资人就其所持股权所支付的对价的6%的股息。除优先分配的股息外，公司各股东应按其出资比例分配利润，除非且直至向Ａ投资人全额支付了６％的股息，否则公司不得向其他股东支付或宣布任何股息、红利或其他分配，不论是以现金，还是以财产或公司股本的形式。
对于上述情形，在US GAAP下，认为其属于实质优先股，直接按照FVTPL金融资产核算。
在PRC和IFRS下，上述条款是否可以直接认定为优先股，按照金融工具核算，还是仍然考虑重大影响，按照权益法核算？

回答人：chenyiwei
这种情况属于有额外利润分配参与权的优先股，即在普通优先股的基础上再享有额外的利润分配参与权。
由于此类优先股股东的本金安全和约定收益受保障程度较高，相应地其他股东承担了更多的风险，因此通常情况下，此类优先股股东在被投资公司股东会上的表决权会受到较多限制，即使有也多为保护性的，因此对被投资公司具有重大影响的可能性较小，应作为FVTPL金融资产核算。